臺灣士林地方法院刑事裁定
111年度金訴字第154號
公  訴  人  臺灣士林地方檢察署檢察官
被      告  關中旻



選任辯護人  楊延壽律師
上列被告因違反洗錢防制法等案件，前經限制出境、出海，本院
裁定如下：
    主  文
關中旻自民國壹佰壹拾壹年拾壹月貳拾玖日起，延長限制出境、
出海捌月。
    理  由
一、被告關中旻前經本院認犯刑法第339條之4第1項第2款加重詐
    欺取財罪、洗錢防制法第14條第1項洗錢罪及組織犯罪條例
    第3條第1項指揮犯罪組織罪嫌疑重大，且被告前於大陸經商
    而有於海外生活之能力，其所稱共犯暱稱「布布」之人尚未
    到案，且被告一再表示係遭利用而否認犯罪，有事實足認有
    逃亡、勾串共犯之虞，然考量本案相關查獲之被告已經供述
    在卷，並有相關物證扣案，因而准予以新臺幣30萬元具保，
    並限制住居於新北市○○區○○路○巷0弄00號3樓，另依刑事訴
    訟法第93條之6準用同法第93條之2第1項第2款、第3款規定
    ，裁定自民國111年3月29日起限制出境、出海8月。
二、按被告犯罪嫌疑重大，而有下列各款情形之一者，必要時檢
    察官或法官得逕行限制出境、出海。但所犯係最重本刑為拘
    役或專科罰金之案件，不得逕行限制之：無一定之住、居
    所者。有相當理由足認有逃亡之虞者。有相當理由足認有
    湮滅、偽造、變造證據或勾串共犯或證人之虞者；又審判中
    限制出境、出海每次不得逾8月，犯最重本刑為有期徒刑10
    年以下之罪者，累計不得逾5年；其餘之罪，累計不得逾10
    年，刑事訴訟法第93條之2第1項、第93條之3第2項後段定有
    明文。
三、經查，被告限制出境、出海期間即將屆滿，經予檢察官、被
    告及辯護人陳述意見之機會後，依卷內被告及證人之證詞與
    起訴書記載之各項證據，足認被告犯刑法第339條之4第1項
    第2款加重詐欺取財罪、洗錢防制法第14條第1項洗錢罪及組
    織犯罪條例第3條第1項指揮犯罪組織罪犯罪嫌疑重大，且被
    告否認犯行，尚有證人待交互詰問，再以其本案所犯指揮犯
    罪組織罪為最輕本刑3年以上之罪，足認被告仍有刑事訴訟
    法第93條之2第1項第2款、第3款之限制出境、出海原因。被
    告、辯護人雖辯稱被告均按時到庭而無繼續限制出境、出海
    之必要。然被告既曾於大陸經商，且本案起訴書所指贓款均
    以地下匯兌方式匯往大陸，復斟酌本案被害人眾多，被告非
    無逃避賠償而潛逃大陸之可能，被告、辯護人前揭所辯即難
    採憑；是審酌國家刑事司法權之有效行使、社會秩序及公共
    利益、被告自由之私益及防禦權受限制之程度，就其目的與
    手段依比例原則權衡，本院認為確保將來本案審理得以順利
    進行，應有繼續限制其出境、出海之必要，爰裁定自111年1
    1月29日起，延長限制出境、出海8月。
據上論結，應依刑事訴訟法第93條之6、第93條之2第1項第2款及
第3款、第93條之3第2項後段，裁定如主文。
中　　華　　民　　國　　111 　年　　11　　月　　4 　　日
            刑事第一庭  審判長法  官  陳明偉
                              法  官  劉正祥
                              法  官  鍾  晴
以上正本證明與原本無異。
如不服本裁定，應於送達後5日內，向本院提出抗告狀。
                              書記官  李欣頻
中　　華　　民　　國　　111 　年　　11　　月　　4 　　日